【裁判字號】    99,易,1344
【裁判日期】    991015
【裁判案由】    竊盜等
【裁判全文】
臺灣臺南地方法院刑事判決              99年度易字第1344號
公  訴  人  臺灣臺南地方法院檢察署檢察官
被      告  丙○○
            丁○○
              （現於臺灣臺南看守所附設勒戒所觀察勒戒中）
上列被告因竊盜等案件，經檢察官提起公訴（99年度偵字第1251
9號、99年度毒偵字第1658號），本院判決如下：
    主  文
丙○○施用第二級毒品，處有期徒刑月，如易科罰金，以新臺
幣壹仟元折算壹日。又共同攜帶兇器竊盜，處有期徒刑陸月，如
易科罰金，以新臺幣壹仟元折算壹日。扣案之尖嘴鉗壹支沒收。
應執行有期徒刑柒月，如易科罰金，以新臺幣壹仟元折算壹日。
扣案之尖嘴鉗壹支沒收。
丁○○共同攜帶兇器竊盜，處有期徒刑陸月，如易科罰金，以新
臺幣壹仟元折算壹日。扣案之尖嘴鉗壹支沒收。
    事  實
一、丙○○曾因施用毒品案件，經本院裁定送觀察、勒戒後，認
    無繼續施用毒品之傾向，於民國95年8月30日執行完畢釋放
    ，並經臺灣臺南地方法院檢察署檢察官以95年度毒偵字第
    943、1381號為不起訴處分確定。詎其猶不知悔改，於前案
    觀察、勒戒執行完畢釋放後5年內，復基於施用第二級毒品
    甲基安非他命（以下簡稱安非他命）之犯意，於99年7月8日
    上午8時30分許，在其位於臺南市○○街156巷51弄20號住處
    ，以玻璃球燒烤之方式施用甲基安非他命一次。嗣因其另涉
    竊盜案件為警通知於當日下午1時許製作筆錄時，在犯罪發
    覺前向警自首前開施用甲基安非他命之行為，經其同意採尿
    送驗，報告結果呈現安非他命類陽性反應，始知上情。
二、丙○○因缺錢花用，遂邀同從事路口監視器維修工作之丁○○至其前租屋處即位於臺南市○○街417號之甲○○所有房
    屋竊取監視器鏡頭。兩人遂基於竊盜之犯意聯絡，共同意圖
    為自己不法所有，由丙○○於99年6月1日凌晨0時至2時許，
    騎乘車號3HK—330號重機車，搭載丁○○至上址一樓大門前
    ，由丙○○控制機車重心，丁○○則持其所有之客觀上足對
    人之生命、身體安全構成威脅，可供兇器使用之尖嘴鉗1支
    ，站在機車車墊上，剪斷連接監視器鏡頭之電線而竊取監視
    器鏡頭2台，得手後逃離現場。嗣甲○○於同年6月1日至上
    址打掃時，發現監視器鏡頭遭竊，並調閱相關監視畫面，發
    現係前房客丙○○與友人共同至上址竊取而報警處理。經警
    詢問丙○○及聲請本院核發搜索票，於同年8月7日下午13時
    許至臺南縣永康市○○○街139 巷1號丁○○住處搜索，當
    場查獲甲○○失竊之監視器鏡頭2個。
三、案經甲○○訴請臺南市警察局第三分局報告臺灣臺南地方法
    院檢察署檢察官偵查起訴。
    理  由
壹、程序部分
一、按被告之自白非出於強暴、脅迫、利誘、詐欺、疲勞訊問、
    違法羈押或其他不正之方法，且與事實相符者，得為證據。
    刑事訴訟法第156條第1項定有明文。查本件被告丙○○、丁○○於本院審理程序時，對於公訴檢察官提出被告2人於警
    詢時及偵查中之筆錄證據能力均不爭執，亦未抗辯其自白非
    出於任意性，復查無明顯事證足認檢察官及警察機關於製作
    該等筆錄時，有對被告施以法律所禁止之不正方法等情事，
    應認被告2人之自白均具有任意性，而具有證據能力。
二、次按被告以外之人於審判外之言詞或書面陳述，除法律有規
    定者外，不得作為證據。被告以外之人於審判外之陳述，雖
    不符前四條之規定，而經當事人於審判程序同意作為證據，
    法院審酌該言詞陳述或書面陳述作成時之情況，認為適當者
    ，亦得為證據。當事人、代理人或辯護人於法院調查證據時
    ，知有第159條第1項不得為證據之情形，而未於言詞辯論終
    結前聲明異議者，視為有前項之同意。刑事訴訟法第159條
    第1項、第159條之5分別定有明文。經查，證人即被害人甲○○於警詢時之言詞陳述，係被告以外之人於審判外所為之
    言詞陳述，核其性質屬傳聞證據，依刑事訴訟法第159條第1
    項規定，本不具證據能力。惟被告2人均未於言詞辯論終結
    前聲明異議，本院審酌渠等陳述時之客觀情狀，既無受違法
    詢問或影響證人陳述任意性等不適當之情況發生，其證述內
    容又與本件事實有相當之關聯性，復查無其他情節重大或使
    證人陳述可信度明顯過低之情事，依據前述刑事訴訟法第
    159條之5規定，證人甲○○於警詢時所為之言詞陳述自亦有
    證據能力。
三、卷附贓物認領保管單1紙，係被告以外之人於審判外所為之
    書面陳述，核其性質屬傳聞證據，依刑事訴訟法第159條第1
    項規定，本不具證據能力。惟被告2人均未於言詞辯論終結
    前聲明異議，本院審酌渠等陳述時之客觀情狀，既無受違法
    詢問或影響證人陳述任意性等不適當之情況發生，其證述內
    容又與本件事實有相當之關聯性，復查無其他情節重大或使
    證人陳述可信度明顯過低之情事，依據前述刑事訴訟法第
    159條之5規定，前開贓物認領保管單自亦有證據能力。
四、卷附臺南市警察局第三分局偵辦毒品危害防制條例案送驗尿
    液對照表、採尿同意書、臺南市警察局第三分局扣押物品目
    錄表、搜索扣押筆錄各1件，係警方基於法定職務製作之證
    明文書，依刑事訴訟法第159條之4第1款規定有證據能力。
五、卷附長榮大學出具之確認報告依刑事訴訟法第198條、第206
    條規定有證據能力。
六、又刑案卷附監視錄影翻拍照片係以機械（錄影翻拍）方式所
    留存之影像；被告前科紀錄表係依據電磁紀錄列印所得之資
    料；扣案之尖嘴鉗1支、監視器鏡頭2個，則係被告犯本件加
    重竊盜犯行所使用之工具與所得之贓物，均非依憑人之記憶
    再加以轉述而得，是以上開各證據均非供述證據，殊無傳聞
    證據排除法則之適用，復無證據證明係公務員違背法定程序
    或經偽造、變造所取得，而上開物證又與本件事實具有相當
    之關聯性，應認均有證據能力。
貳、實體部分
一、上揭犯罪事實，業據被告丙○○、丁○○於偵審中均坦承不
    諱。被告丙○○施用甲基安非他命部分，並有臺南市警察局
    第三分局偵辦毒品危害防制條例案送驗尿液對照表、採尿同
    意書、長榮大學出具之確認報告、前科紀錄表各1件附卷可
    稽；被告2人竊盜部分，核與證人即被害人甲○○於警詢中
    證述情節相符，復有贓物認領保管單、臺南市警察局第三分
    局扣押物品目錄表、搜索扣押筆錄各1紙、監視錄影翻拍照
    片13幀附卷可稽，尖嘴鉗1支、監視器鏡頭2個扣案可證。足
    認被告2人之任意性自白確與事實相符，堪以採信。本案事
    證明確，被告2人前開犯行均堪認定，應依法論科。
二、核被告2人所為，均係犯刑法第321條第1項之攜帶兇器竊盜
    罪。被告2人就竊盜犯行部分有犯意聯絡行為分擔，均為共
    同正犯。另被告丙○○施用甲基安非他命部分，係另犯毒品
    危害防制條例第10 條第2項施用第二級毒品罪。其施用毒品
    時持有甲基安非他命分行為，應為高度之施用毒品犯行所吸
    收，不另論罪。再被告丙○○於犯罪發覺前向警自首前開施
    用甲基安非他命之行為而自首接受裁判，爰依刑法第62條前
    段規定減輕其刑。爰審酌被告2人之品行、被告丙○○前有
    施用毒品前科犯行，不思戒絕，竟再為本件施用毒品犯行、
    施用毒品係屬自戕行為，且其能向警坦承犯行而接受裁判、
    被告2人所竊取之物品價值非鉅，且均已與被害人成立民事
    和解（有調解筆錄2紙附卷），犯罪所生危害非鉅暨被告犯
    罪後均坦承犯行等一切情狀，從輕量處如主文所示之刑，並
    就被告丙○○部分定其應執行刑，及均諭知易科罰金之折算
    標準示懲。
三、扣案之嘴鉗1支，係供犯罪所用之物且屬被告丁○○所有，
    業據被告丁○○供承在卷，應依刑法第38條第1項第2款規定
    宣告沒收。
四、公訴意旨另以被告2人尚有於竊取前開監視器鏡頭2台後，再
    接續至上址2樓電梯外之通道，共同以上開尖嘴鉗竊取拍攝
    電梯門之監視器鏡頭1個犯行。因認此部分被告2人尚涉有刑
    法第321條第1項第1款罪嫌。經查，被告2人堅決否認有此部
    分竊盜犯行。再者，告訴人甲○○於本院供稱「（問：是否
    知道樓上的監視器是何人偷竊的？答：）因為二樓只有一對
    夫妻承租，他們相當老實，後來丙○○進去住後沒有多久，
    二樓的監視器就遺失了，但我不敢確定是否為丙○○偷竊的
    。二樓的監視器比較早遺失，後來丙○○退租後，一樓的監
    視器才被被告丙○○及丁○○偷走，我女兒從監視器畫面中
    認出丙○○。」、「（問：丙○○租了多久？答：）大約七
    、八個月。」、「（問：一樓及二樓的監視器遺失時間差距
    好幾個月？答：）是。」。亦即，本件告訴人房屋處大門及
    2樓之監視器鏡頭失竊時間相距數月而非同一日。又本件並
    無任何證據足認被告2人尚有接續至上址2樓電梯外之通道，
    共同竊取拍攝電梯門之監視器鏡頭1個犯行。況且，本件警
    方於99年年8月7日下午13時許至臺南縣永康市○○○街139
    巷1號被告丁○○住處搜索時，亦僅查獲告訴人失竊之大門
    前監視器鏡頭2個。從而，本件尚無從認定被告2人有此部分
    加重竊盜犯行。因檢察官認此部分與前開有罪部分有接續犯
    之實質上一罪關係，爰不另為無罪之諭知，併此敘明。
五、據上論斷，應依刑事訴訟法第299條第1項前段，毒品危害防
    制條例第10條第2項，刑法第28條、第11條前段、第321條第
    1項第3款、第41條第1項前段、第8項、第62條前段、第38條
    第1項第2款、第41條第1項前段、第8項、第51條第5款，刑
    法施行法第1條之1，判決如主文。
本案經檢察官乙○○到庭執行職務。
中    華    民    國    99    年    10    月    15    日
                    刑事第五庭法  官  鄭文祺
以上正本證明與原本無異。
如不服本判決應於收受本判決後10日內向本院提出上訴書狀，並
應敘述具體理由。其未敘述上訴理由者，應於上訴期間屆滿後20
日內向本院補提理由書狀（均須按他造當事人之人數附繕本）「
切勿逕送上級法院」。
                              書記官  莊文茹
中    華    民    國    99    年    10    月    15    日
附錄本案論罪科刑法條全文：
毒品危害防制條例第10條第2項
  施用第二級毒品者，處三年以下有期徒刑。
刑法第321條
（加重竊盜罪）
犯竊盜罪而有左列情形之一者，處6月以上、5年以下有期徒刑：
一  於夜間侵入住宅或有人居住之建築物、船艦或隱匿其內而犯
    之者。
二  毀越門扇、牆垣或其他安全設備而犯之者。
三  攜帶兇器而犯之者。
四  結夥三人以上而犯之者。
五  乘火災、水災或其他災害之際而犯之者。
六  在車站或埠頭而犯之者。
前項之未遂犯罰之。

司法院資訊處製作；財團法人民間司法改革基金會備份。
